【裁判字號】    98,訴,386
【裁判日期】    980624
【裁判案由】    損害賠償
【裁判全文】
臺灣新竹地方法院民事判決               98年度訴字第386號
原      告  乙○○
被      告  甲○○
訴訟代理人  彭成青律師
上列當事人間請求損害賠償事件，經本院刑事庭裁定移送前來（
97年度交附民字第5 號），本院於民國98年6 月10日言詞辯論終
結，判決如下：
    主  文
被告應給付原告新台幣捌拾玖萬捌仟陸佰肆拾貳元及自民國九十
七年一月二十二日起至清償日止，按週年利率百分之五計算之利
息。
原告其餘之訴駁回。
訴訟費用由被告負擔十分之一，餘由原告負擔。
本判決主文第一項於原告以新臺幣拾萬元為被告供擔保後得為
假執行。
原告其餘假執行之聲請駁回。
    事  實 及 理  由
一、原告主張：被告於民國96年7 月9 日上午8 時5 分許，騎乘
    車牌號碼F3F-516 號重型機車，行經新竹市○○路160 巷與
    寶山路150 巷無號誌三岔路口處，由寶山路160 巷左轉寶山
    路150 巷時，左轉彎時未先確認左側有無來車即貿然左轉彎
    ，撞擊原告乙○○騎乘車牌號碼HJB-783 號重型機車，致原
    告乙○○因而人車倒地，受有多處顏面骨骨折、右眼挫傷併
    結膜下出血、頭部外傷併腦震盪、鼻樑撕裂傷（約1 公分）
    等傷害，頸椎受傷併第三、四頸椎脫位，而後需戴頸圈3個
    月並復健，患有頭部外傷症候群（偏頭痛），右眼複視併眼
    球轉動不良，長期睡眠品質不良，容易受到驚嚇，因車禍造
    成身體及心理受創而患嚴重憂鬱症，原告因而受有如下損害
    ：
(一)、營養補給品及中藥：新台幣（下同）22,350 元
    原告上含骨、顴骨接到眼框及後面聶骨斷裂，牙齒無法咀嚼
    食物，醫師囑咐8 週內需食用流質性食物，96年11月29日林
    口長庚醫院開刀後2 週也需食用流質性物質，骨折後2 個月
    嘴巴無法完全張開，1 顆櫻桃需切成6 片食用。很多物品在
    市場買的沒有拿收據，營養補給品一天300 元計算，總共21
    ,000 元 。
(二)、醫療費用：
    原告因上開傷害至醫院治療，支出醫藥費用西醫182,035 元
    、中醫28,400元。
(三)、薪水損失795,586元
    原告因病留職停薪，久任金須退還公司，年終金、季
    金、分紅金亦不得領取，被告於96年7 月9 日至97年9月
    16日無薪資收入已14個月，原告不是主動聲請離職，是因為
    請病假太頻繁，公司要求留職停薪，我7 月出車禍到9 月才
    留職停薪，本來以為沒有很嚴重，後來才發現其他問題。
(四)、看護費33天（住院26天及長庚開刀後1 週需看護），平均每
    日2,200元共72,600 元，看護是原告先生請假至醫院看護。
(五)、往返醫院之交通費72,750＋39,000＝111,750 元，（至台北
    中醫診所就診13趟）。
(六)、增加生活上開支出醫療器材：3730元（頸圈3,600 元、冰敷
    袋130 元），醫師診斷書說明須戴頸圈。
(七)、慰撫金60萬元：
    原告因頭部外傷症候群，經常性頭痛、憂鬱沮喪、右眼複視
    併眼球轉動不良，外觀兩眼不對稱，右下眼瞼遺留3.5cm 疤
    痕、鼻樑塌陷變短，鼻骨變形，鼻頭歪曲，右臉部分肌肉纖
    維化，右臉偶爾隱隱作痛，骨折及挫傷導致末梢神經受損，
    右排牙齒右道不如左邊，咬合時下顎發出聲響，頸椎脫位肩
    頸經常酸痛，腿部挫傷疤痕無法完全消失，心理受到重大打
    擊，影響生活、婚姻、並引發嚴重型憂鬱症關於憂鬱症門診
    。
(八)、財產損失機車修復費用16,330元（因車子受損嚴重，所以實
    際買1 台52,000元，安全帽350 元）
(九)、爰依侵權行為損害賠償之法律關係聲明：1.被告應給付原告
    145 萬元，及自起訴狀繕本送達之翌日96年12月25日起至清
    償日止，按年利率百分之五計算之利息。2.訴訟費用由被告
    負擔。3.請准供擔保宣告假執行。
二、被告方面：
(一)、答辯聲明：1.請求駁回原告之訴。2.訴訟費用由原告負擔。
(二)、本件車禍發生自認確有過失，但原告請求賠償金額過高，伊
    無力賠償。就原告提出請求之項目及醫療費用（明細）收據
    、96年度綜合所得稅電子結算﹝網路﹞申報、離職證明等並
    有諸多疑議，茲概略分述如下：
  1.營養補充品及中藥（請求22,350元）：
    原告未就此請求部分出示收據，且與就醫住院期間之伙食費
    有重覆請求之虞。對於原告主張因本件車禍額外支出增加生
    活費21,000元無意見，但中藥的部分請聲請人提出單據證明
    。
  2.看護費（請求72,600元）：
    原告未就此請求部分出示收據，且未提出原告配偶之薪資證
    明。
  3.車資（請求111,750元）：
    原告出示之相關收據總車資費用僅有76,200元，該車資是否
    確為原告所用，又看醫生可搭乘公共汽車，無須乘坐汽車，
    更何況其中有部分為重覆請求之單據（日期：民國96年11月
    21、22、23、28日）應予刪除。
  4.是否有其他醫療保險且已經原告請領，倘有，原告就醫療費
    用部分即重覆請求，應予剔除；倘無，仍有以下疑義：
  (1)西醫醫療費用（請求182,035元）：
    原告出示之相關收據西醫醫療費用總共僅為148,788 元，原
    告超額請求數額應扣除，且其中應將影印費、證明書費、健
    保超等病房差額、伙食費、病房費等予以刪除。
  (2)中醫醫療費用（請求28,400元）：
    原告之傷害以西醫治療即可，故中醫之醫療費用不可請求。
  5.停業損失（請求795,586元）：
    原告就此請求部分出示96年度綜合所得稅電子結算﹝網路﹞
    申報，報稅所得雖可包含獎金等，惟因該獎金等名目非繼續
    、固定、常態性，是不能作為每月薪資證明，應將底薪等基
    本薪資外之項目刪除。又原告所提因病留職停薪未經醫師醫
    學判斷是否無法繼續工作，是原告請求停業損失不得請求。
    薪資跟獎金的部分，因為是原告主動離職，獎金不能領取不
    能歸責被告。
  6.精神慰撫金（請求60萬元）：
    原告之憂鬱症與本件傷害事無因果關係，精神慰撫金應減額
    。
  7.機車維修費（機車修復費用請求16,330元、安全帽費用請求
    350 元）：
    原告僅出示估價單，並未提出維修收據，原告根本尚未有維
    修機車情事。是應將上開提及項目剔除。
三、法院之判斷：
(一)、原告主張被告於96年7 月9 日上午8 時5 分許，騎乘車牌號
    碼F3F-516 號重型機車，行經新竹市○○路160 巷與寶山路
    150 巷無號誌三岔路口處，由寶山路160 巷左轉寶山路150
    巷時，左轉彎時未先確認左側有無來車即貿然左轉彎，撞擊
    原告乙○○騎乘車牌號碼HJB-783 號重型機車，致原告乙○
    ○因而人車倒地，受有多處顏面骨骨折、右眼挫傷併結膜下
    出血、頭部外傷併腦震盪、鼻樑撕裂傷（約1 公分）等傷害
    ，頸椎受傷併第三、四頸椎脫位，而後需戴頸圈3 個月並復
    健，患有頭部外傷症候群（偏頭痛）等傷害之事實，已據原
    告提出國泰綜合醫院新竹分院診斷證明書、國軍新竹地區醫
    院附設民眾診療服務處診斷證明書為證，而被告於前開時間
    地點，騎乘車牌號碼F3F-516 號重型機車，左轉彎時未先確
    認左側有無來車即貿然左轉彎，撞擊原告乙○○騎乘車牌號
    碼HJB- 783號重型機車，原告乙○○因而人車倒地，受有多
    處顏面骨骨折、右眼挫傷併結膜下出血、頭部外傷併腦震盪
    、鼻樑撕裂傷（約1 公分）等傷害，業經本院判處有期徒刑
    2 月，如易科罰金，以新臺幣壹仟元折算壹日。有本院97年
    度交易字第14號刑事判決在卷可稽，並經本院調閱前開刑事
    卷宗審認無訛。被告亦自認確有過失，從而原告此部分主張
    堪認為真實。
(二)、按因故意或過失，不法侵害他人之權利者，負損害賠償責任
    。故意以背於善良風俗之方法，加損害於他人者亦同。汽車
    、機車或其他非依軌道行駛之動力車輛，在使用中加損害於
    他人者，駕駛人應賠償因此所生之損害。不法侵害他人之身
    體或健康者，對於被害人因此喪失或減少勞動能力或增加生
    活上之需要時，應負損害賠償責任。不法侵害他人之身體、
    健康、名譽、自由、信用、隱私、貞操，或不法侵害其他人
    格法益而情節重大者，被害人雖非財產上之損害，亦得請求
    賠償相當之金額。不法毀損他人之物者，被害人得請求賠償
    其物因毀損減少之價額，民法第184 條第1 項前段、第191
    條之2 、第193 條第1 項、第195 條第1 項、第196 條分別
    定有明文。本件車禍被告顯有過失，並致原告受有前開傷害
    ，原告之受傷與被告之過失行為間，顯有相當因果關係，則
    原告依上開規定，請求被告負損害賠償責任，自屬有據。茲
    就原告所受損害審究如下：
  1.營養補充品及中藥：
    原告主張其上含骨、顴骨接到眼框及後面聶骨斷裂，牙齒無
    法咀嚼食物，醫師囑咐8 週內需食用流質性食物，96年11月
    29日林口長庚醫院開刀後2 週也需食用流質性物質，營養補
    給品一天300 元計算共21,000元，另中藥支出，共計22,350
    元，提出收據為證。被告對於原告主張因本件車禍額外支出
    以每日300 元計算10週增加生活費21,000元無意見。而就中
    藥依收據所載品名、日期與原告因本件車禍受傷所需相符，
    共計1,350 元，應予准許；是以原告此部分主張以21,750元
    範圍內為適當，應予准許，逾此範圍之請求為無理由，不應
    准許。
  2.增加生活上支出醫療器材：
    原告主張其支出頸圈3600元、冰敷袋130 元共3,730 元，提
    出統一發票、診斷書為證；被告未予爭執，原告主張此部分
    增加生活上支出醫療器材3,730 元為適當，應予准許。
  3.醫療費用部分：
    原告主張其受傷支出醫療費用，西醫182,035 元、中醫28,4
    00元，提出醫療費用收據為證，被告抗辯：醫療保險若有經
    原告請領部分，應予剔除；西醫醫療費用，原告出示之相關
    收據西醫醫療費用總共僅148,788 元，原告超額請求數額應
    扣除，應扣除影印費、證明書費、健保超等病房差額、伙食
    費、病房費等。原告之傷害以西醫治療即可，故中醫之醫療
    費用不可請求。經查，原告支出中醫醫療費用部分共計28,4
    00元，有正記中醫診所回覆之病歷表、醫藥費收據2 張（96
    年度調偵字第271 號卷第16頁）可佐，依原告所受之傷害各
    收據記載治療費項目，屬治療上之必要費用，此部分請求尚
    屬正當；原告支出西醫醫療費用部分共180,290 元，有醫院
    醫療費用收據為憑，依原告所受之傷害及各收據記載治療費
    項目，均屬治療上之必要費用，其中證明書費、影印費等係
    原告因本件訴訟用以證明其損害之必要方法，亦應予准許，
    應予准許。總計原告得請求之醫藥費用為：208,690 元（28
    ,400＋180,290＝208,690元。）
  4.薪水損失：
    原告主張原告因病留職停薪，久任金須退還公司，年終
    金、季金、分紅金亦不得領取，被告於96年7 月9 日至
    97年9 月16日無薪資收入已14個月，原告因為請病假太頻繁
    ，公司要求留職停薪之薪水損失79,586元。提出96年度綜合
    所得稅電子結算網路申報收執聯、離職證明、留職停薪申請
    書、離職人員交接清單、離職人員費用結清單為證；被告則
    抗辯獎金等名目非經續性、固定、常態性，不能作為每月薪
    資證明，應將底薪等基本薪資外之項目刪除。又原告所提因
    病留職停薪未經醫師醫學判斷是否無法繼續工作，薪資跟獎
    金的部分，因為是原告主動離職，獎金不能領取不能歸責被
    告等語。經查，國軍新竹地區醫院附設民眾診療服務處函97
    年10月30日醫桃新民字第0970000502號函記載：鄭毓嫻於96
    年7 月9 日因車禍傷害造成顏面骨骨折及腦震盪及鼻樑撕裂
    傷至本院就診，於96年7 月9 日至96年7 月20日住院，住院
    期間需他人協助及照護。自96年7 月9 日急診至96年11月28
    日復健。顏面骨折處依常理一般需一年半才完全穩定不再變
    化，但因骨折造成之複視若不手術則無法完全正常。該傷患
    另於神經外科診斷有第三、四頸椎脫位，應於復健科治療。
    病患於96年10月3 日至96年11月13日就診身心醫學科門診四
    次門診記錄，診斷為嚴重型憂鬱症，依蔡忠志醫師記錄，僅
    96年11月13日描述車禍事件後有無希望感，但未明確記錄與
    車禍相關，故無法明確判定直接相關連性。就診次數：急診
    1 次，外科14次，於96年10月2 日至復健科門診初診，之前
    因車禍造成之傷尚未完全治癒。復健科就診日期為96年10月
    2 日、96年10月10日、96年10月17日、96年10月24日、96年
    11月1 日、96年11月12日、96年11月19日、96年11月28日共
    8 次。由於病患為車禍造成頭部外合併腦震盪及多處顏面骨
    折等，此情況涵蓋神經外科、整形外科、眼科及復健科之範
    圍，較困難預估正確之復原期，至少3 至6 個月是治療之關
    鍵期，因96年11月28日以後病患未再回診追蹤，故較難預估
    其復原期。病患於96年10月17日至眼科門診初診，之前因車
    禍造成之傷害尚未治療，就診日期為96年10月19日、96年10
    月24日。國軍新竹地區醫院附設民眾診療服務處函98年4 月
    9 日醫桃新民字第0980000160號函記載：鄭員診斷為顏面骨
    骨折，住院保守治療；第三、第四頸椎輕度移位，無神經功
    能障礙，不符勞工保險殘廢給付標準表，建議休養半年，復
    健治療後方可回復工作能力。長庚醫療財團法人林口長庚紀
    念醫院98年4 月20日（九八）長庚院法字第0273號函記載：
    據病歷所載，鄭女士係96年10月29日至本院門診就醫，醫師
    診視後診斷為右眼框骨骨折凹陷、鼻骨骨折凹陷及右顴骨骨
    折術後併臉頰凹陷，經安排於11月28日住院施行手術治療，
    後於12月5 日出院，97年4 月23日鄭女士最近1 次回診時，
    當時仍有複視現象，後續仍需持續追蹤治療，依其病況研判
    ，其複視現象僅出現向上及左右看，平視及向下看並無複視
    現象，故是否影響其工作能力需端視其工作內容而定，其傷
    勢尚不符合勞工保險條例第53條附表之勞工保險殘廢給付標
    準表障害項目。綜上以觀，應認原告以休養半年為適當。依
    世界先進積體電路股份有限公司陳報狀記載：乙○○自96年
    7 月9 日起因請假至辦理留職停薪日止所減少之薪資（含本
    薪、工津、輪津、全勤、績效）數額共計43,081元。依本公
    司95年度直接人員久任服務簽約金辦法，員工於簽約之服
    務期間內辦理留職停薪及超時請假日者，應依尚未服務期滿
    之比例計算，繳回領之金，鄭君承諾之久任期間為自96年
    2 月6 日起至97年2 月5 日，辦理留職停薪後，共須繳回溢
    領之久任金56,612元。鄭君96年7 月份薪資為27,750元，
    其最近任職前12個月，即自95年9 月起至96年8 月薪資及
    金共計618, 491元。鄭君自留職停薪並未再辦理復職，且於
    96年9 月1 日已辦理離職完竣。並有世界先進積體電路股份
    有限公司離職證明留職停薪申請書、離職人員費用結清單、
    離職人員交接清單可佐。參酌原告於本件車禍發生前12月之
    薪資為618, 491元，則其休養半年之薪資應為309,246 元（
    即61 8,491÷2 小數點以下四捨五入）。是以原告得請求之
    薪資損失為408,939 元（計算式：43,081＋56, 612 ＋309,
    246 ＝408,939 元）。逾此範圍之請求為無理由，不應准許
    。
  5.交通費部分：
    原告主張其往返醫院之交通費72,750＋39,000＝111,750 元
    ，（至台北中醫診所就診13趟），提出交通費收據為證，被
    告抗辯原告出示之相關收據總車資費用僅有76,200元，該車
    資是否確為原告所用，又看醫生可搭乘公共汽車，無須乘坐
    汽車，更何況其中有部分為重覆請求之單據（96年11月21、
    22 、23 、28日）應予刪除等語。參酌原告所受顏面骨骨折
    、右眼挫傷併結膜下出血、頭部外傷併腦震盪、鼻樑撕裂傷
    （約1 公分）等傷害，就醫確有搭乘計程車之必要。經本院
    向台北市計程車客運商業同業公會函詢結果：台北地區計程
    車運價自96年11月1 日起調整為起程1.25公里70元，續跳25
    0 公尺5 元，延滯計時每1 分40秒5 元，晚上11點至翌晨6
    點（以上車時間為準）每旅次加收20元，目前仍照上述標準
    實施。經向桃園縣計程車客運商業同業公會函詢結果：新竹
    市○○路2 之1 號至長庚林口分院之間距離約57公里，換算
    單趟車資約1215元。原告所提交通費收據費用尚無過高情形
    ，依原告提出之交通費收據費用共為80,700，原告請求應以
    此範圍為適當，逾此範圍之請求為無理由，不應准許。
  6.看護費用部分：
    原告主張看護費33天（住院26天及長庚開刀後1 週需看護）
    ，平均每日2,200 元共72,600元，被告抗辯原告未就此請求
    部分出示收據，且未提出原告配偶之薪資證明等語。經查，
    國軍新竹地區醫院附設民眾診療服務處診斷證明書記載：骨
    折處約個月方可初步癒合。國軍新竹地區醫院附設民眾診
    療服務處函98年1 月21日醫桃新民字第0980000037號函記載
    ：原告出院後約需2 週由他人協助照顧。是以原告住院7 月
    9 日至20日共計12日加計出院後2 週共26日；又國泰醫療財
    團法人新竹國泰綜合醫院函：病患於96年9 月18日接受鼻中
    隔及鼻道成形術，自術後1 個月應可完全恢復工作能力。國
    泰醫院96年11月15日診斷證明書記載：病人因意外造成之鼻
    中膈彎曲於96年9 月17日入院，於96年9 月18日接受鼻中膈
    下鼻道成型手術，於96年9 月22日出院，共住院6 日。長庚
    紀念醫院96年12月5 日診斷證明書記載：96年11月28日住院
    接受眶底重建與鼻骨復位手術，96年12月5 日出院，共住院
    8 天，住院期間及出院後1 週需他人照顧。以上原告須看護
    之日數共為47日（26＋6 ＋15＝47）；按親屬代為照顧被害
    人之起居，固係基於親情，但親屬看護所付出之勞力並非不
    能評價為金錢，雖因二者身份關係而免除被害人之支付義務
    ，惟此種基於身份關係之恩惠，自不能加惠於加害人。故由
    親屬看護時雖無現實看護費之支付，仍應認被害人受有相當
    於看護費之損害，得向加害人請求賠償，始符公平原則（最
    高法院94年度台上字第1543號判決要旨參照）。原告自得請
    求相當看護費用損害，原告主張看護費用，每日以2,200 元
    計算，此尚未逾現今一般市場行情，本院亦認依現今社會情
    形核屬相當，以2,200 乘33日72,600元為適當。原告此部分
    請求應予准許。
  7.精神慰撫金600,000 元：
    原告主張原告因頭部外傷症候群，經常性頭痛、憂鬱沮喪、
    右眼複視併眼球轉動不良，外觀兩眼不對稱，右下眼瞼遺留
    3.5cm 疤痕、鼻樑塌陷變短，鼻骨變形，鼻頭歪曲，右臉部
    分肌肉纖維化，右臉偶爾隱隱作痛，骨折及挫傷導致末梢神
    經受損，右排牙齒右道不如左邊，咬合時下顎發出聲響，頸
    椎脫位肩頸經常酸痛，腿部挫傷疤痕無法完全消失，心理受
    到重大打擊，影響生活、婚姻、並引發嚴重型憂鬱症關於憂
    鬱症門診，被告應給付原告慰撫金60萬元，提出診斷證明書
    為證；被告抗辯原告之憂鬱症與本件傷害事無因果關係，精
    神慰撫金應減額。然按慰撫金之多寡，應斟酌雙方之身份、
    地位、資力與加害之程度及其他各種情形核定相當之數額，
    其金額是否相當，自應依實際加害情形與被害人所受之痛苦
    及雙方之身份、地位、經濟狀況等關係決定之。參酌原告、
    被告之所得及財產、經濟情形，有稅務電子閘門財產所得調
    件明細表可憑。原告因被告過失受有前開傷害住院手術治療
    ，對其生理、人格及心理勢將造成相當之生活上不便及精神
    上痛苦，被告迄未與原告達成和解等情，認原告請求非財產
    上損害賠償60萬元，尚屬過高，應以30萬元為適當。於此範
    圍內，應予准許，逾此範圍，不應准許。
  8.就原告請求被告賠償機車之修復費16,330元部分：
    原告主張其財產損失機車修復費用16,330元，提出估價單為
    證，被告抗辯原告並未提出維修收據，原告根本尚未有維修
    機車情事，應將上開提及項目剔除等語。按物被毀損時，被
    害人除得依民法第196 條請求賠償外，並不排除民法第213
    條至第215 條之適用，依民法第196 條請求賠償物被毀損所
    減少之價額，得以修復費用為估定之標準，但以必要者為限
    （例如︰修理材料以新品換舊品，應予折舊），亦有最高法
    院77年度第9 次民事庭會議之決議、最高法院73年度臺上字
    第1574號判決可資參照。查原告主張該機車因本件事故而受
    損，所需修理費共計為16,330元乙節，固提出估價單為證，
    惟查，原告請求被告賠償受損車輛所減少之價額，應以必要
    者為限，而系爭機車係於81年9 月8 日發照，有車籍查詢─
    基本資料詳細畫面附卷可憑，算至本件事故發生時（即96年
    7 月9 日）該車已使用14年10個月，依前揭說明，其以新品
    取代舊品間之差價應予折舊扣除。是故關於該機車因毀損所
    減少之價額，既得以必要之修復費用為估定之標準，則依原
    告所提估價單之記載費用合計為16,330元，本院依行政院公
    佈之「固定資產耐用年數表」及「固定資產折舊率表」，採
    定率遞減法計算其折舊，即機器腳踏車耐用年數3 年，每年
    折舊率千分之536 ，但其最後一年之折舊額，加歷年折舊累
    計額，其總和不得超過該資產成本額之十分之九。是原告所
    有之機車修理費用，其折舊後金額應為1,633 元，其計算方
    式為︰第一年折舊額應為16,330×0.536 ＝8,753 元，第二
    年折舊額應為4061元（16 ,330 －8,753） ×0.536 ＝4,06
    1 元，第三年折舊額應為1885元（16,330-8,753-4,061）×
    0.536=1,885 元，元以下四捨五入，超過三年部分不再計算
    折舊，8,753 ＋4,061 ＋1,885=14,699元，但其最後一年之
    折舊額，加歷年折舊累計額，其總和不得超過該資產成本額
    之十分之九即14,697【16,330×（9 ／10）＝14,697】，16
    ,330 －14,697 ＝1,633 元，是以原告所得請求之機車修復
    費用為1, 633元。至於原告請求安全帽損害350 元，未舉證
    證明，尚難准許。
  9.綜上，原告得請求被告賠償之損害應為1,098,642 元（22,3
    50＋3,730 ＋208,690 ＋408,939 元＋80,700＋72,600＋30
    0,000 ＋1,633 ＝1,098,642 元。
四、又按被保險汽車發生汽車交通事故，被保險人已為一部之賠
    償者，保險人僅於本法規定之保險金額扣除該賠償金額之餘
    額範圍內，負給付責任，強制汽車責任保險法第31條定有明
    文。原告於本件車禍發生後，已受領20萬元之強制汽車責任
    保險金，有富邦產物保險股份有限公司函在卷可稽，故原告
    受領之強制汽車責任保險金應自原告得請求之金額中扣除，
    扣除後原告尚得請求之金額為898,642 元（計算式：1,098,
    642－200,000 元＝898,642 元）
五、從而，原告依侵權行為損害賠償之法律關係，請求被告給付
    898,642 元，及自起訴狀繕本送達（97年1 月21日）翌日起
    即97年1 月22日起至清償日止按年息百分之5 計算之利息，
    為有理由，應予准許，超過上開金額之請求，為無理由，不
    應准許。
六、本件除原告請求之機車修理費部分外，其餘為刑事附帶民事
    訴訟事件，經刑事庭裁定移送而來，依法免徵第一審裁判費
    ，亦無其他訴訟費用支出，就此不為訴訟費用之諭知。惟原
    告所請求機車修理費部分，因被告經檢察官起訴及本院判處
    罪刑者僅為過失傷害部分不及於「毀損」，且按過失毀損，
    刑法無處罰明文，原告請求機車毀損修理費部分，非屬被告
    犯「過失傷害」罪所受侵害之客體，原告即不得依刑事附帶
    民事訴訟程序請求被告賠償，此部分應依一般民事訴訟起訴
    程序繳納裁判費，爰依兩造按勝敗比例分擔，爰諭知如主文
    第3 項所示。
七、因本案事證已臻明確，兩造其餘主張陳述及所提之證據，經
    審酌後，或與本件爭點無涉，或於判決結果無影響，爰不逐
    一論述，附此敘明。
八、原告陳明願供擔保請准宣告假執行，經核原告勝訴部分，核
    無不合，爰酌定相當擔保金額，准予宣告假執行。至原告敗
    訴部分，因該部分之訴業經駁回，其假執行之聲請亦失所附
    麗，應併予駁回
九、結論：原告之訴為一部有理由、一部無理由，依民事訴訟法
    第79條，第390 條第2 項，判決如主文。
中    華    民    國    98    年    6     月    24    日
                  民事第一庭    法      官  林麗玉
以上正本係照原本作成。
如對本判決上訴，須於判決送達後20日內向本院提出上訴狀。
中    華    民    國    98    年    6     月    26    日
                                書  記  官  陳思璟


司法院資訊處製作；財團法人民間司法改革基金會備份。
